【裁判字號】    99,裁,1868
【裁判日期】    990819
【裁判案由】    商標異議
【裁判全文】
最  高  行  政  法  院  裁  定
                                      99年度裁字第1868號
上  訴  人  甲○○
訴訟代理人  王冠瑋  律師
被 上訴 人  經濟部智慧財產局
代  表  人  王美花
參  加  人  陳世陽即世雄塑膠廠
上列當事人間商標異議事件，上訴人對於中華民國99年5月20日
智慧財產法院99年度行商訴字第6號行政判決，提起上訴，本院
裁定如下：
    主  文
上訴駁回。
上訴審訴訟費用由上訴人負擔。
    理  由
一、按依據智慧財產案件審理法第32條規定提起上訴者，即應適
    用行政訴訟法關於上訴審程序相關規定。對於智慧財產法院
    行政判決之上訴，非以其違背法令為理由，不得為之，行政
    訴訟法第242條定有明文。依同法第243條第1項規定，判決
    不適用法規或適用不當者，為違背法令；而判決有同條第2
    項所列各款情形之一者，為當然違背法令。是當事人對於智
    慧財產法院行政判決上訴，如依行政訴訟法第243條第1項規
    定，以智慧財產法院判決有不適用法規或適用不當為理由時
    ，其上訴狀或理由書應有具體之指摘，並揭示該法規之條項
    或其內容；若係成文法以外之法則，應揭示該法則之旨趣；
    倘為司法院解釋或本院之判例，則應揭示該判解之字號或其
    內容；如以行政訴訟法第243條第2項所列各款情形為理由時
    ，其上訴狀或理由書，應揭示合於該條項各款之事實。上訴
    狀或理由書如未依此項方法表明，或其所表明者與上開法條
    規定不合時，即難認為已對智慧財產法院行政判決之違背法
    令有具體之指摘，其上訴自難認為合法。
二、緣上訴人於民國（下同）95年3月8日以「正鳳及圖」商標
    ，指定使用於商標法施行細則第13條所定商品及服務分類表
    第35類之塑膠製品零售販賣、產品包裝、食品及飲料零售等
    服務，向被上訴人申請註冊，經被上訴人審查，准列為註冊
    第1237534號商標（下稱系爭商標，如附圖1所示）。嗣參加
    人陳世陽（世雄塑膠廠）於96年2月2日以註冊第1192351號
    及第1202008號商標（下稱據以異議諸商標，如附圖2、3所
    示）主張系爭商標有違商標法第23條第1項第12、13及14款
    之規定，對之提起異議。上訴人於96年5月10日向被上訴人
    申請商品減縮，刪除「食品零售」服務。案經被上訴人審查
    ，認系爭商標之註冊有商標法第23條第1項第13款規定之適
    用，而以98年6月8日中台異字第G00960137號商標異議審定
    書為系爭商標之註冊應予撤銷之處分。上訴人不服，提起訴
    願，經遭駁回，遂向本院提起行政訴訟。
三、本件上訴人對於智慧財產法院99年度行商訴字第6號行政判
    決（下稱原判決）提起上訴，雖略以：(一)原判決所謂「識別
    力本即較低」為參加人所提出之辯詞，然參加人對於識別力
    一項並未提出客觀之認定標準，原判決採用此一不確定概念
    更未加以說理，即推論至系爭商標與據以異議商標構成高度
    近似之商標之結論，顯屬違背論理法則之違背法令。(二)另原
    判決所謂「以具有普通知識經驗之消費者，於購買時施以普
    通之注意，可能會有所混淆而誤認二商品或服務來自同一來
    源或誤認不同之來源間有所關聯」，看似以一般消費者客觀
    立場論述，實仍非客觀之認定。蓋其認知標準何在？陷於邏
    輯跳躍之結論，亦係違背法令之判決。(三)原判決所謂「其產
    製者、行銷管道及交易場所亦具有共同或關聯之處」，並未
    說明其共同何在？關聯何在？仍陷於以不確定法律概念適用
    於具體個案時未析論如何涵攝之不足，同屬邏輯跳躍之結論
    ，係違背法令之判決。(四)原判決所謂「依一般社會通念及市
    場交易情形」，則仍有同前(二)之錯誤，亦為判決違背法令等
    語。惟：(一)按證據之取捨與當事人所希冀者不同，致其事實
    之認定亦異於該當事人之主張者，不得謂為原判決有違背法
    令之情形。又證據之證明力如何或如何調查事實，事實審法
    院有衡情斟酌之權，苟已斟酌全辯論意旨及調查證據之結果
    ，而未違背論理法則或經驗法則，自不得遽指為違法。(二)而
    原審本於職權調查證據，業就兩造商標近似程度之高低及商
    標指定使用商品類似程度情形分別予以整體綜合觀察比對，
    始據以認定其產製者、行銷管道及交易場所具有共同或關聯
    之處，兩者存有類似關係，使一般接受服務者誤認其為來自
    相同或雖不相同但有關聯之來源，系爭商標之註冊應有致相
    關消費者混淆誤認之虞。上訴人主張其中「識別力本即較低
    」、「看似以一般消費者客觀立論」，均非客觀認定，涉及
    邏輯跳躍等語，核屬執個人主觀法律之見解，就原審所為論
    斷、證據取捨及事實認定職權之行使為指摘，泛言原判決違
    背法令，或其所表明者與上開法條規定不合時，即難認為已
    對智慧財產法院行政判決之違背法令有具體之指摘，其上訴
    自難認為合法。(三)從而，上訴人所陳之上訴理由，或係重述
    其在原審業經主張而為原判決摒棄不採之陳詞，或係執其個
    人主觀之法律見解，就原審所為論斷、證據取捨及事實認定
    職權之行使為指摘，泛言原判決不適用法規或適用法規不當
    ，而未具體表明原判決究竟有何不適用法規或適用不當，或
    有行政訴訟法第243條第2項所列各款情形，尚難認已對原判
    決有如何違背法令有具體指摘。依首開規定及說明，其上訴
    為不合法
四、據上論結，本件上訴為不合法。依行政訴訟法第249條第1項
    前段、第104條、民事訴訟法第95條、第78條，裁定如主文
    。
中    華    民    國    99    年    8     月    19    日
                    最高行政法院第四庭
                        審判長法官  劉  鑫  楨
                              法官  黃  淑  玲
                              法官  林  文  舟
                              法官  曹  瑞  卿
                              法官  陳  鴻  斌

以  上  正  本  證  明  與  原  本  無  異
中    華    民    國    99    年    8     月    20    日
                              書記官  王  史  民

司法院資訊處製作；財團法人民間司法改革基金會備份。
